臺灣士林地方法院交通事件裁定　　　　　　　　　　九十三年度交聲字第七五七號
　　原處分機關　臺北市交通事件裁決所
　　異　議　人　甲○○
　　即受處分人
右異議人因違反道路交通管理處罰條例案件，對於臺北市交通事件裁決所九十三年六
月十八日所為之處分（原處分案號：北市裁三字第裁二二─Ｚ00000000號）
，聲明異議，本院裁定如左：
    主      文
異議駁回。
    理      由
一、原處分意旨略以：異議人即受處分人甲○○於民國九十三年二月十九日二十時五
    十分，駕駛車號九六Ｏ八─ＤＥ號自用小客車，行經國道一號公路五股汐止高架
    北上二十五‧四公里處，因超速行駛，經內政部警政署國道公路警察局第一警察
    隊巡邏值勤警察當場攔停舉發「行速一二五公里，限速一ＯＯ公里，超速二十五
    公里」之違規，依道路交通管理處罰條例第三十三條第一項、第六十三條第一項
    第一款之規定，處罰鍰新臺幣六千元，並記違規點數一點。
二、異議意旨略稱：九十三年二月十九日二十時五十分許，異議人駕駛車號九六Ｏ八
    ─ＤＥ號自小客車行駛於國道一號公路北向二十五公里處，該處為兩線道，當時
    之車流量很多，異議人之時速為一百公里左右，於警察攔停前，有輛黑色賓士轎
    車，自異議人左方以很快的車速超越其車，復駛入異議人之車道，因認異議人為
    代罪羔羊云云。
三、按汽車行駛於高速公路或設站管制之道路，而不遵管制之規定者，處汽車駕駛人
    新臺幣三千元以上六千元以下罰鍰。又汽車駕駛人有第三十三條情形者，除依原
    條款處罰鍰外，並記違規點數一點，道路交通管理處罰條例第三十三條第一項、
    第六十三條第一項第一款分別定有明文。經查：(一)異議人甲○○於九十三年二月
    十九日二十時五十分駕駛車號九六Ｏ八─ＤＥ號自用小客車，在國道一號公路五
    汐高架北上二十五‧四公里處，經值勤員警以雷達測速器舉發行速一百二十五公
    里，限速一百公里，超速二十五公里之違規事實，有內政部警政署國道公路警察
    局公警局交字第Ｚ00000000號舉發違反道路交通管理事件通知單影本、
    內政部警政署國道公路警察局第一警察隊九十三年七月二十三日公警一交訴字第
    Ｚ○○○○○○○○○號函各一件在卷可稽，並經證人即現場舉發警察王文憲、
    洪國泰到庭證述屬實（見本院九十三年九月十七日訊問筆錄）。(二)值勤警察所使
    用之雷達測速器，雖不具照相功能，無法提供照片佐證，但係經經濟部標準檢驗
    局檢驗合格，有內政部警政署國道公路警察局第一警察隊九十三年七月二十三日
    公警一交訴字第Ｚ○○○○○○○○○號函附卷可稽，又舉發當時雷達測速器是
    掛在車子後面，反彈波回來所接收，測速器能夠計算後面來車的速度，經執勤警
    察檢查車速超過規定時，方予攔車舉發，其準確性自無庸置疑。(三)交通警察掣單
    舉發違反道路交通管理處罰條例所列之違規事實，本質上為行政處分，係公務員
    基於職務上權責，依法就特定之具體事件所為具公法上效果之單方行政行為，基
    於公務員為公法上行為具有公信力之原則，其依法作成之行政處分所認定之事實
    當可被推定為真正，本此公信原則，立法者乃賦予行政機關制定違反道路交通事
    件統一裁罰標準及處理細則，使執勤警員得當機處分，以達其維護交通秩序、公
    眾安全之行政目的，則執勤警員本其維護交通秩序及確保交通安全職責所為之舉
    發，自應受到合法、正確之推定。(四)至異議人雖辯稱當時有輛黑色賓士從其車旁
    快速行駛云云，然證人即當場舉發警察王文憲於本院證稱：「當時我們在測的時
    候，只有異議人的車子從後面衝過來，沒有賓士車」等語，核與證人即當場另一
    舉發警察洪國泰於本院證稱：「（異議人違規的時候，旁邊有無黑色的賓士車？
    ）應該沒有」等語相符 (見上開訊問筆錄），足信異議人違規當時其車旁應無賓
    士車駛過，是異議人所辯，應屬卸責之詞，委無可採。(五)綜合上述，異議人之異
    議核無理由。本件事證明確，異議人駕駛汽車行車速度超過規定時速二十五公里
    之違規行為，堪以認定。
四、原處分機關認定違規事實明確，爰依前揭規定，裁處異議人罰鍰新臺幣六千元，
    並記違規點數一點，核無不合，本件異議為無理由，應予駁回。
據上論斷，應依道路交通管理處罰條例第八十七條第二項，道路交通案件處理辦法第
十九條，裁定如主文。
中　　　華　　　民　　　國　　九十三　　年　　　九　　　月　　二十九　　日
                              臺灣士林地方法院交通法庭
                                  法  官  周  明  鴻
右正本證明與原本無異。
如不服本裁定應於送達後五日內向本院提出抗告狀。
                                  書記官  丁  梅  芬
中　　　華　　　民　　　國　　九十三　　年　　　十　　　月　　  五　  　日
